【裁判字號】    98,訴,2152
【裁判日期】    980626
【裁判案由】    毒品危害防制條例
【裁判全文】
臺灣板橋地方法院刑事判決              98年度訴字第2152號
公  訴  人  臺灣板橋地方法院檢察署檢察官
被      告  甲○○
                    （另案於臺灣臺北監獄臺北分監執行中）
上列被告因毒品危害防制條例案件，經檢察官提起公訴（98年度
毒偵字第2776號），本院合議庭裁定改依簡式審判程序審理，並
判決如下：
    主      文
甲○○施用第一級毒品，處有期徒刑柒月，海洛因（驗餘淨重零
點零貳壹肆公克）沒收銷燬之；又施用第二級毒品，處有期徒刑
伍月，安非他命吸食器壹組沒收之。應執行有期徒刑拾月，海洛
因（驗餘淨重零點零貳壹肆公克）沒收銷燬之、吸食器壹組沒收
之。
    事  實
一、甲○○前於民國95年間因施用毒品案件，經觀察、勒戒後認
    無繼續施用毒品傾向，於95年11月27日執行完畢釋放出所，
    並經檢察官於95年12月19日以95年度毒偵字第6968號為不起
    訴處分確定，嗣又於96年至97年間因施用毒品案件，經本院
    分別判處有期徒刑8 月、9 月、3 月、9 月、4 月、9 月、
    9 月，應執行有期徒刑3 年7 月，現正執行中，不構成累犯
    。詎猶不知悔改，於觀察、勒戒執行完畢釋放後5 年內，明
    知海洛因、甲基安非他命係毒品危害防制條例所列之第一、
    二級毒品，不得非法持有、施用，復基於施用第一、二級毒
    品海洛因、甲基安非他命之犯意，分別於98年4 月5 日9 時
    許，分別在臺北縣板橋市○○○路158 號5 樓之住家，以香
    菸加入海洛因方式（公訴人誤載為以注射針筒）施用第一級
    毒品海洛因1 次，另以吸食器施用二級毒品甲基安非他命1
    次。嗣於98年4 月5 日21時30分許，在臺北縣板橋市○○○
    路158 號為警查獲，並扣得第一級毒品海洛因1 小包（驗餘
    淨重0.0214公克）、安非他命吸食器1 組等物。經警採集其
    尿液檢體送請鑑驗後，結果呈鴉片類及安非他命類陽性反應
    ，始悉上情。
二、案經臺北縣政府警察局海山分局移送臺灣板橋地方法院檢察
    署檢察官偵查起訴。
    理  由
一、按除被告所犯為死刑、無期徒刑、最輕本刑為3 年以上有期
    徒刑之罪或高等法院管轄第一審案件者外，於第一次審判期
    日前之準備程序進行中，被告先就被訴事實為有罪之陳述時
    ，審判長得告知被告簡式審判程序之旨，並聽取當事人、代
    理人、辯護人及輔佐人之意見後，裁定進行簡式審判程序，
    刑事訴訟法第273 條之1 第1 項定有明文。經核本案被告所
    犯係死刑、無期徒刑、最輕本刑為3 年以上有期徒刑以外之
    罪，其於準備程序中就被訴事實為有罪之陳述，經法官告知
    簡式審判程序之旨，並聽取公訴人及被告之意見後，本院合
    議庭認宜進行簡式審判程序，爰依首揭規定合議裁定由受命
    法官獨任進行簡式審判程序，合先敘明。
二、上揭事實，業據被告於本院準備程序中與審理時坦承不諱，
    且其於上揭時地為警查獲時所採取之尿液，經送請台灣檢驗
    科技股份有限公司檢驗結果，呈現海洛因代謝物可待因、嗎
    啡類，甲基安非他命代謝物安非他命、甲基安非他命陽性反
    應，有該公司濫用藥物檢驗報告乙紙附卷可稽，足徵被告前
    開自白與事實相符，應堪採信。
三、查海洛因與安非他命依其成癮性、濫用性及對社會危害性之
    程度，已分別為毒品危害防制條例第2 條第2 項第1 款、第
    2 款所規定之第一級、第二級毒品。故核被告所為，係犯毒
    品危害防制條例第10條第1 項、第2 項之施用第一級毒品及
    第二級毒品之罪。又被告持有海洛因、安非他命之低度行為
    ，應分別為其施用海洛因、安非他命之高度行為所吸收，不
    另論罪。故核被告所為，係犯毒品危害防再被告所犯上開2
    罪間，犯意各別，構成要件互異，應予分論併罰。爰審酌被
    告前已因施用毒品經觀察、勒戒、強制戒治後而獲不起訴處
    分之寬典，猶應知所惕勵，對於施用毒品之違法性及可罰性
    ，應有明確而強烈之認識，詎猶不知悛悔，復行施用海洛因
    及安非他命，戕害自己之身心健康，兼衡其智識程度、犯罪
    動機、目的及犯罪後自承施用毒品犯行，犯後態度良好等一
    切情狀，分別量處如主文所示之刑，並依法定其應執行之刑
    ，以資懲儆。
五、至海洛因（驗餘淨重零點零貳壹肆公克），為查獲之毒品，
    不問屬於犯人與否，應依毒品危害防制條例第18條第1 項前
    段規定沒收銷燬之。吸食器1 組為其所有供犯罪所用之物，
    爰依刑法第38條第1 項第2 款沒收之。
據上論斷，應依刑事訴訟法第273 條之1 第1 項、第299 條第1
項前段，毒品危害防制條例第10條第1 項、第2 項、第18條第1
項，刑法第11條前段、第51條第5 款、第38條第1 項第2 款，判
決如主文。
本案經檢察官賴建如到庭執行職務。
中    華    民    國    98    年    6    月    26    日
               刑事第三庭  法  官  徐子涵
上列正本證明與原本無異。
如不服本判決，應於判決送達後10日內敘明上訴理由，向本院提
出上訴狀 (應附繕本) ，上訴於臺灣高等法院。其未敘述上訴理
由者，應於上訴期間屆滿後20日內向本院補提理由書「切勿逕送
上級法院」。
                           書記官  張桐嘉
中    華    民    國    98    年    6     月    26    日
附錄本案所犯所條全文
毒品危害防制條例第10條
施用第一級毒品者，處 6 月以上 5 年以下有期徒刑。
施用第二級毒品者，處 3 年以下有期
徒刑。


司法院資訊處製作；財團法人民間司法改革基金會備份。
